【裁判字號】    92,訴,2583
【裁判日期】    921128
【裁判案由】    毒品危害防制條例
【裁判全文】
臺灣臺中地方法院刑事判決                        九十二年度訴字第二五八三號
    公  訴  人  台灣台中地方法院檢察署檢察官
    被      告  甲○○  男  三.
右列被告因毒品危害防制條例案件，經檢察官提起公訴（九十二年度毒偵字第三０三
八號），本院合議庭裁定以簡式審判程序審理判決如左：
    主  文
甲○○連續施用第一級毒品，累犯，處有期徒刑壹年拾月。第一級毒品海洛因壹包（
淨重零點零貳公克，空包袋重零點參參公克。），沒收銷燬之。注射針筒貳支，均沒
收。
    事  實
一、甲○○曾經犯賭博罪、違反麻醉藥品管理條例之罪、施用毒品罪，品行不良，其
    中於民國八十八年間所犯施用第一級毒品罪部分，經法院判處有期徒刑一年確定
    ，於九十一年五月一日執行完畢。其前因施用第一級毒品海洛因案件，經觀察勒
    戒後，認無繼續施用毒品傾向，由台灣台中地方法院檢察署檢察官於八十七年九
    月十四日，以八十七年度偵字第一七八七四號不起訴處分確定，復因施用第一級
    毒品海洛因案件，經法院裁定送強制戒治，於八十八年二月二十五日戒治期滿。
    詎甲○○仍不知悔改，復基於施用第一級毒品海洛因之概括犯意，自九十二年三
    月間某日起至九十二年十月七日下午三時許止，連續在台中縣清水鎮○○路一六
    之四號家中，以注射針筒將第一級毒品海洛因注入體內之方式施用第一級毒品海
    洛因多次，每日施用一次，嗣為警於九十二年十月八日十三時四十分許，在台中
    縣清水鎮○○路與光復街口查獲，並扣得第一級毒品海洛因一包（淨重零點零二
    公克，空包袋重零點三三公克）及其所有供施用毒品之注射針筒二支。
二、案經臺中縣警察局清水分局報請台灣台中地方法院檢察署檢察官偵查起訴。
    理  由
一、被告甲○○坦承上開犯罪事實不諱，並有法務部調查局鑑驗通知書及台中縣衛生
    局尿液煙毒檢驗報告書附卷與上開海洛因暨注射針筒扣案可證，另有臺灣高等法
    院被告全國前案紀錄表、臺灣臺中地方法院檢察署刑案資料查註紀錄表各一份在
    卷可憑。本件事證明確，被告犯行堪以認定。
二、按「犯第十條之罪者，檢察官應先將被告送勒戒處所觀察、勒戒，其期間不得逾
    一月。」、「經觀察、勒戒後，無繼續施用毒品傾向者，應由檢察官為不起訴之
    處分；有繼續施用毒品之傾向者，由檢察官聲請法院裁定令入戒治處所施以強制
    戒治，其期間為一年。但自首者，得以保護管束代之。」、「依前項規定為不起
    訴處分後，五年內再犯第十條之罪，經觀察、勒戒後，認有繼續施用毒品之傾向
    或三犯以上者，不適用前項之規定。但應由檢察官聲請法院裁定先令入戒治處所
    施以強制戒治。」，毒品危害防制條例第二十條第一、二、三項定有明文。再按
    海洛因係毒品危害防制條例第二條第二項第第一款所規定之第一級毒品。查被告
    前因施用第一級毒品海洛因案件，經觀察勒戒後，認無繼續施用毒品傾向，由台
    灣台中地方法院檢察署檢察官於八十七年九月十四日，以八十七年度偵字第一七
    八七四號不起訴處分確定，復因施用第一級毒品海洛因案件，經法院裁定送強制
    戒治，於八十八年二月二十五日戒治期滿，其再犯本件施用第一級毒品罪，三犯
    毒品危害防制條例第十條之罪，殆無疑義。
三、核被告所為，係犯毒品危害防制條例第十條第一項之施用第一級毒品罪。被告為
    施用第一級毒品海洛因而持有之低度行為，為其施用之高度行為所吸收，不另論
    罪。查被告先後多次施用第一級毒品海洛因之犯行，時間緊接，犯罪構成要件相
    同，顯係基於概括犯意為之，為連續犯，依刑法第五十六條之規定，應以一罪論
    ，並加重其刑。被告曾經於八十八年間犯施用第一級毒品罪，經法院判處有期徒
    刑一年確定，於九十一年五月一日執行完畢，此有上開紀錄表可參，其於有期徒
    刑執行完畢五年以內再犯本件有期徒刑以上之罪，為累犯，應依刑法第四十七條
    規定遞加重其刑。被告有多次犯罪之不良前科，品行惡劣，應從重量刑。爰審酌
    被告犯罪之動機、目的、手段及其前經觀察、勒戒、強制戒治後猶故態復萌，再
    次施用毒品不輟，無視於毒品對自身健康之戕害及國家對杜絕毒品犯罪之禁令，
    惟施用毒品者均有相當程度之生理成癮性及心理依賴性，其犯罪心態與一般刑事
    犯罪之本質並不相同，應側重適當之醫學治療及心理矯治為宜，及被告犯罪後坦
    承犯行之態度良好等一切情狀，量處如主文所示之刑，以資懲儆。
四、被告於前開時、地遭警扣得其所有之第一級毒品海洛因壹包（淨重零點零貳公克
    ，空包袋重零點參參公克。），為查獲之毒品，依毒品危害防制條例第十八條第
    一項前段之規定，宣告沒收銷燬之。注射針筒貳支，係被告所有供犯罪所用之物
    ，依刑法第三十八條第一項第二款規定，宣告沒收之。
五、據上論斷，應依刑事訴訟法第二百七十三條之一第一項、第二百九十九條第一項
    前段，毒品危害防制條例第十條第一項、第十八條第一項前段，刑法第十一條前
    段、第五十六條、第四十七條、第三十八條第一項第二款，判決如主文。
中     華     民     國     九十二     年     十一     月     二十八    日
   台灣台中地方法院刑事第一庭
                                           法  官      李添興
右正本證明與原本無異。
如不服本判決，應於判決送達後十日內向本院提出上訴狀，上訴於臺灣高等法院臺中
分院( 須附繕本 )。
                                           書記官
中     華     民     國     九十二     年     十一     月     二十八    日


司法院資訊處製作；財團法人民間司法改革基金會備份。
